Minutes et répertoires du notaire Claude CHODRON, janvier 1814 - décembre 1823 (étude XV)
Archives nationales
- Minutes de Claude CHODRON, janvier 1814 - décembre 1823; MC/ET/XV/1609 - MC/ET/XV/1700
  - Minutes. 1822, avril, avril 1822; MC/ET/XV/1680
    - Inventaire après décès de Jacob Donnet, employé décédé sans héritier demeurant rue de Penthièvre, n° 8, ou de Ponthieu., 4 avril 1822; MC/ET/XV/1680
      inventaire après décès; Penthièvre (rue de); Donnet, Jacob
    - Inventaire après décès de Joseph Descamp portier décédé sans héritier demeurant rue Saint-Martin, n° 124, 5 avril 1822; MC/ET/XV/1680
      inventaire après décès; Saint-Martin (rue); Descamp, Joseph; concierge
    - Inventaire après décès de André Libour, ancien commissaire en chef de poudre et salpêtre en Italiev et Agathe-Augustine-Françoise Vassan de Vaumorien son épouse, domiciliés Faubourg Poissonnière, 9 avril 1822; MC/ET/XV/1680
      inventaire après décès; Faubourg-Poissonnière (rue du); Libour, André; Vassan de Vaumorien, Agathe Augustine Françoise; officier (armée)
    - Inventaire après décès de Joseph Gunier décédé sans héritier demeurant rue du Monceau Saint-Gervais, n° 14, 12 avril 1822; MC/ET/XV/1680
      inventaire après décès; Monceau-Saint-Gervais (rue du); Gunier, Joseph
    - Inventaire après décès de William Doran, irlandais de nationalité, colonel au service de France décédé sans héritier demeurant rue de Richelieu, n°23, 13 avril 1822; MC/ET/XV/1680
      inventaire après décès; Richelieu (rue de); Doran, William; officier (armée)
    - Inventaire après décès de Jeanne-Louise Lefrancq décédée sans héritier veuve Henry Cretin demeurant rue des Arcis, n°19, 13 avril 1822; MC/ET/XV/1680
      inventaire après décès; Arcis (rue des); Lefrancq, Jeanne Louise; Cretin, Henry
    - Inventaire après décès de Mathurin David marchand de vins décédé sans héritier demeurant à Arcueil., 20 avril 1822; MC/ET/XV/1680
      inventaire après décès; Arcueil (Val-de-Marne); David, Mathurin; commerçant
  - Minutes. 1822, mai, mai 1822; MC/ET/XV/1681
    - Inventaire après décès de Nicolas Astrowsky ouvrier couverturier décédé sans héritier demeurant rue de Berri, n° 35, 1er mai 1822; MC/ET/XV/1681
      inventaire après décès; Berri (rue de); Astrowsky, Nicolas; tisserand
    - Inventaire après décès de Mlle Marie-Thérèse Pinçon demeurant rue Bourbon Villeneuve, n° 26, 7 mai 1822; MC/ET/XV/1681
      inventaire après décès; Bourbon-Villeneuve (rue de); Pinçon, Marie-Thérèse
    - Inventaire après décès de Louise-Claude Aubin veuve de Nicolas Ledoyen demeurant rue de la Huchette, n° 1, 10 mai 1822; MC/ET/XV/1681
      inventaire après décès; Huchette (rue de la); Aubin, Louise Claude; Ledoyen, Nicolas
    - Inventaire après décès de Marie-Reine Giroult à la requête de Claude Deloche employé à la Banque de France, demeurant rue des Messageries, n°25, 20 mai 1822; MC/ET/XV/1681
      16 août 1841, liquidation des successions de Claude Deloche, Marie Reine Giroult, son épouse, et de Rose Félicité Page, sa seconde épouse. 7 octobre 1841, état des comptes, RE/XV/26.
      inventaire après décès; liquidation; Messageries (rue des); Giroult, Marie Reine; Deloche, Claude; Page, Rose Félicité
    - Inventaire après décès de Anne-Françoise Ferron ou Ferran, ouvrière décédée sans héritier demeurant rue de Tournon, n° 7, 21 mai 1822; MC/ET/XV/1681
      inventaire après décès; Tournon (rue de); Ferron, Anne Françoise; Ferran, Anne Françoise
    - Inventaire après décès de François Paris fabricant des fleurs à la requête de Madame Salon sa veuve, demeurant rue Saint-Denis, n° 337, 21 mai 1822; MC/ET/XV/1681
      inventaire après décès; Saint-Denis (rue); Paris, François; Salon, Mme
    - Inventaire après décès de Madame Seret décédée sans héritier, marchande de modes, demeurant dans la galerie du Palais Royal, n°198, 25 mai 1822; MC/ET/XV/1681
      inventaire après décès; Palais Royal; Seret, Mme; commerçant
    - Inventaire après décès de Pierre-François Martin demeurant rue de la Truanderie. Geneviève-Rosalie Jabert, sa veuve., 27 mai 1822; MC/ET/XV/1681
      inventaire après décès; Grande-Truanderie (rue de la); Jabert, Geneviève Rosalie; Martin, Pierre François
    - Inventaire après décès de Marie-Suzanne Decourselle ou de Courcelles, veuve Lefebvre décédée sans héritier à Suresne., 28 mai 1822; MC/ET/XV/1681
      inventaire après décès; Suresnes (Hauts-de-Seine); Decourselle, Marie Suzanne; Lefebvre, M.; Courcelles, Marie Suzanne de
    - Inventaire après décès de Louis Thimothée décédé sans héritier, employé au trésor royal domicilié rue de l'Échiquier, n° 38, 29 mai 1822; MC/ET/XV/1681
      inventaire après décès; Echiquier (rue de l'); Thimothée, Louis; fonctionnaire
    - Inventaire après décès de Mariette Lafond décédée sans héritier au service de Damme Delaval rue de Buci., 31 mai 1822; MC/ET/XV/1681
      inventaire après décès; Buci (rue de); Lafond, Mariette; Delaval, Mme
  - Minutes. 1822, juin, juin 1822; MC/ET/XV/1682
    - Inventaire après décès de François-Pierre Petrini décédé sans héritier, professeur de musique demeurant rue Petits Champs, n°4, 1er juin 1822; MC/ET/XV/1682
      inventaire après décès; Petits-Champs (rue des); Petrini, François Pierre; enseignant
    - Inventaire après décès de Jean Girandier décédé sans héritier, brocanteur demeurant rue Amelot, n°1, 7 juin 1822; MC/ET/XV/1682
      inventaire après décès; Amelot (rue); Girandier, Jean; brocanteur
    - Inventaire après décès de Antoine Lebaillif décédé sans héritier, doreur, demeurant rue du Temple, n° 57, 8 juin 1822; MC/ET/XV/1682
      inventaire après décès; Temple (rue du); Lebaillif, Antoine; décorateur
    - Inventaire après décès de Charlotte-Manuelle Trumeau, décédée sans héritier, ouvrière passementière demeurant rue Aubry le Boucher, n° 34, 12 juin 1822; MC/ET/XV/1682
      inventaire après décès; Aubry-le-Boucher (rue); Trumeau, Charlotte Manuelle; passementier
    - Inventaire après décès de Philippe-Gabriel Fournet décédé sans héritier, artiste peintre demeurant rue de Seine, n° 29, 13 juin 1822; MC/ET/XV/1682
      inventaire après décès; Seine (rue de); Fournet, Philippe Gabriel; peintre; artiste
    - Inventaire après décès de Elisabeth Haussener décédée sans héritier, veuve Jacques Feuillette demeurant rue de l'Église à Nanterre arrondissement de Saint-Denis., 15 juin 1822; MC/ET/XV/1682
      inventaire après décès; Nanterre (Hauts-de-Seine); Haussener, Elisabeth; Feuillette, Jacques
    - Inventaire après décès de Jean-Baptiste Marchal décédé sans héritier, fournisseur des armées demeurant à Courbevoie., 15 juin 1822; MC/ET/XV/1682
      inventaire après décès; Courbevoie (Hauts-de-Seine); Marchal, Jean-Baptiste; commerçant
    - 1822, 17 juin: vente par Joseph Chenard propriétaire demeurant rue des Tournelles, n° 58 à Pierre-François Paravey, banquier demeurant rue Richer, n° 14 un terrain de chantier situé rue Contrescarpe Saint-Antoine, n°40 et 42., 17 juin 1822 - 20 juin 1822; MC/ET/XV/1682
      1822, 20 juin: plan
      acte de vente; Richer (rue); Tournelles (rue des); Chenard, Joseph (....-18..); Paravey, Pierre François; banquier
    - 1822, 17 juin: vente par Léonarde-François Dufaud entrepreneur de bâtiment demeurant rue Saint-Honoré, n° 358 bis à Georges Constantin demeurant à Passy rue Basse, n°15, un terrain situé rue du Mont Thabor, n° 6 et 10, 17 juin 1822 - 20 juin 1822; MC/ET/XV/1682
      1822, 20 juin: plan.
      Précisions sur les lieux: PassyBasse (rue)
      acte de vente; Mont-Thabor (rue du); Saint-Honoré (rue); Passy (ancienne commune); Constantin, Georges; Dufaud, Léonarde François; chef d'entreprise
    - Inventaire après décès de Rose-Jacquette-Charlotte Raffault décédée sans héritier, veuve Louis-Charles Binet demeurant rue de Montmartre, n°15, 18 juin 1822; MC/ET/XV/1682
      inventaire après décès; Montmartre (rue); Raffault, Rose Jacquette Charlotte; Binet, Louis Charles
    - Inventaire après décès de Jeanne-Marie Rondeau à la requête de Jacques-Marie Bourgoin employé au Trésor royal, demeurant rue du Faubourg Saint-Denis, n° 146, 18 juin 1822; MC/ET/XV/1682
      inventaire après décès; Faubourg-Saint-Denis (rue du); Rondeau, Jeanne Marie; Bourgoin, Jacques Marie; fonctionnaire
    - Inventaire après décès de Marguerite Puiplot décédée sans héritier demeurant à Chaillot rue des Gordes, 20 juin 1822; MC/ET/XV/1682
      inventaire après décès; Gourdes (rue des); Puiplot, Marguerite
    - Inventaire après décès de Etienne-Vincent de Paul Maubach décédé sans héritier, demeurant rue Saint-Honoré, n°3, 20 juin 1822; MC/ET/XV/1682
      inventaire après décès; Saint-Honoré (rue); Maubach, Etienne Vincent-de-Paul
    - Inventaire après décès de Joseph François décédé sans héritier, domestique demeurant rue Saint Pierre, n°75, 27 juin 1822; MC/ET/XV/1682
      inventaire après décès; Saints-Pères (rue des); François, Joseph; employé de maison
    - Inventaire après décès de Sophie Perrin décédé sans héritier veuve Letellier demeurant rue du Four Saint-Germain, n° 88, 27 juin 1822; MC/ET/XV/1682
      inventaire après décès; Four-Saint-Germain (rue du); Perrin, Sophie; Letellier, M.
  - Minutes. 1822, 1er juillet - 1822, 15 juillet, 1er juillet 1822 - 15 juillet 1822; MC/ET/XV/1683
    - Inventaire après décès de Joachim-Antoine Brommat porteur d'eau à la requête de sa veuve Marie-Anne Bonal demeurant rue du Faubourg Saint-Denis, n° 56., 4 juillet 1822; MC/ET/XV/1683
      inventaire après décès; Faubourg-Saint-Denis (rue du); Brommat, Joachim Antoine; Bonal, Marie Anne; magasinier
    - 1822, 5 juillet: vante par René-Auguste Meslier, entrepreneur de travaux publics demeurant rue de Clichy, n°28 et Jean-Pierre Duvay, entrepreneur demeurant rue de Paradis Poissonnière, n°21 à Pierre-François Paravey, banquier demeurant rue Richer, n°14, un hôtel, jardin et terrain rue de Paradis Poissonnière, n°21., 5 juillet 1822 - 20 septembre 1822; MC/ET/XV/1683
      acte de vente; Clichy (rue de); Paradis-Poissonnière (rue de); Richer (rue); Duvay, Jean Pierre; Meslier, René Auguste; Paravey, Pierre François; banquier; chef d'entreprise
    - Inventaire après décès de Augustin Schwaiger, sculpteur décédé sans héritier demeurant rue Saint-Lazare, n°7, 5 juillet 1822; MC/ET/XV/1683
      inventaire après décès; Saint-Lazare (rue); Schwaiger, Augustin; sculpteur
  - Minutes. 1822, 16 juillet - 1822, 31 juillet, 16 juillet 1822 - 31 juillet 1822; MC/ET/XV/1684
    - Inventaire après décès à la requête du domaine de Françoise Gergane, veuve Boudin, rue de Bourbon, faubourg Saint-Germain., 20 juillet 1822; MC/ET/XV/1684
      inventaire après décès; Bourbon (rue de); Gergane, Françoise; Boudin, M.
    - Inventaire après décès de Reine Launay décédée sans héritier demeurant rue du Grand Hurleur, n°13, 24 juillet 1822; MC/ET/XV/1684
      inventaire après décès; Grand-Hurleur (rue du); Launay, Reine
    - Inventaire après décès de Marie-Catherine-Louise Delorme ouvrière décédée sans héritier demeurant rue Petit Hurleur, n°4, 24 juillet 1822; MC/ET/XV/1684
      inventaire après décès; Petit-Hurleur (rue du); Delorme, Marie Catherine Louise
    - Inventaire après décès de Jean-Baptiste-Nicolas Vinot-Barmont, ancien procureur au Parlement, décédé sans héritier demeurant rue de Seine, n° 29, 25 juillet 1822; MC/ET/XV/1684
      inventaire après décès; Seine (rue de); Vinot-Barmont, Jean-Baptiste Nicolas; procureur de justice (Ancien Régime)
    - Inventaire après décès de Clémence Gérard décédé sans héritier veuve de Jean-Louis-Marc Des Baujours ou Beaujour, demeurant rue au Maire, n°3, 27 juillet 1822; MC/ET/XV/1684
      inventaire après décès; Maire (rue au); Gérard, Clémence; Des Baujours, Jean Louis Marc; Beaujour, Jean Louis Marc
    - Association de Charles- Maurice de Tallerand demeurant rue Saint-Florentin, Pierre-François Paravey, banquier demeurant rue Richer, n°14, et Emmerich-Joseph-Wolfgang Héribert duc Dalberg pour former la société, 31 juillet 1822; MC/ET/XV/1684
      acte de société; Richer (rue); Saint-Florentin (rue); Dalberg, Emérick Joseph Wolfgang Héribert (1773-1833, duc de); Paravey, Pierre François (1775-1828); Talleyrand-Périgord, Charles Maurice de (1754-1838)
    - Inventaire après décès de Marie-Marguerite Casanova, veuve Mailleux décédée sans héritier demeurant rue du Bac, n° 73, 31 juillet 1822; MC/ET/XV/1684
      inventaire après décès; Bac (rue du); Casanova, Marie Marguerite; Mailleux, M.
  - Minutes. 1822, août, août 1822; MC/ET/XV/1685
    - Procuration par Sigismond Neukomm, maître de la chapelle de S. M. Très Fidèle au Brésil, logé à l'hôtel du prince de Talleyrand, au baron de Santo Amaro, de Rio de Janeiro, pour administrer les biens qu'il possède au Brésil, 8 août 1822; MC/ET/XV/1685
      Étrangers en France, Français à l'étranger et aux colonies, XVIe-XIXe siècle (env. 1.000 actes), par le personnel du Minutier,1950-2000 (fichier papier entièrement dématérialisé; voir contexte dans le Plan d’orientation général - Notaires de Paris, guides thématiques du Minutier).
      Date de création de la notice: 2002
      procuration; Rio de Janeiro (Brésil); Neukomm, Sigismond; Santo Amaro (baron de)
    - Inventaire après décès de Louise-Françoise Delaitre décédée sans héritier demeurant rue de Sartine, n°3, 8 août 1822; MC/ET/XV/1685
      inventaire après décès; Sartine (rue de); Delaitre, Louise Françoise
    - Inventaire après décès de Françoise-Angélique Duval dit Destaing marchande grainetière décédée sans héritier demeurant rue de la Tonnellerie, n° 43, 12 août 1822; MC/ET/XV/1685
      inventaire après décès; Tonnellerie (rue de la); Duval, Françoise Angélique; Destaing, Françoise Angélique
    - Inventaire après décès de Marguerite Labonne décédée sans héritier veuve Noël Mouiller rentier demeurant rue des Quatre Vents, n° 22, 13 août 1822; MC/ET/XV/1685
      inventaire après décès; Quatre-Vents (rue des); Labonne, Marguerite; Mouiller, Noël
    - Inventaire après décès de Jean-Pierre Martin décédé sans héritier cocher de cabriolet demeurant rue Cadet, n°8, 19 août 1822; MC/ET/XV/1685
      inventaire après décès; Cadet (rue); Martin, Jean-Pierre; conducteur de véhicules
    - Inventaire après décès de Marie-Simone Pertuisot décédée sans héritier demeurant rue Saint-Lazare, n° 32, 27 août 1822; MC/ET/XV/1685
      inventaire après décès; Saint-Jacques (rue); Pertuisot, Marie-Simone
    - Inventaire après décès de Marie Nival ex religieuse décédée sans héritier demeurant rue Saint-Louis, n° 21, 30 août 1822; MC/ET/XV/1685
      inventaire après décès; Saint-Louis (rue); Nival, Marie; religieux
    - Inventaire après décès de Marie-Anne Boirel décédée sans héritier demeurant rue Mont Saint-Hilaire, n° 9, 31 août 1822; MC/ET/XV/1685
      inventaire après décès; Mont-Saint-Hilaire (rue du); Boirel, Marie Anne
    - Inventaire après décès de Jean-Pierre-Denis Salmon, dessinateur, décédé sans héritier demeurant rue Saint-Dominique d'Enfer, n° 15, 31 août 1822; MC/ET/XV/1685
      inventaire après décès; Saint-Dominique-d'Enfer (rue); Salmon, Jean Pierre Denis; dessinateur
  - Minutes. 1822, septembre, septembre 1822; MC/ET/XV/1686
    - Inventaire après décès de Marie-Anne Courtois veuve de Pierre-Michel-Ange Lanneau domicilié rue de la Grande Truanderie, n°42, 2 septembre 1822; MC/ET/XV/1686
      inventaire après décès; Grande-Truanderie (rue de la); Courtois, Marie Anne; Lanneau, Pierre Michel-Ange
    - Inventaire après décès de Marie-Claude Tingry décédée sans héritier, veuve de Pierre-Joseph Desgranges demeurant rue de Bièvre, n° 21, 2 septembre 1822; MC/ET/XV/1686
      inventaire après décès; Bièvre (rue de); Tingry, Marie Claude; Desgranges, Pierre Joseph
    - Inventaire pour cause d'absence de Toussaint-Gaspard Defer, sapeur, à la requête de Catherine-Joseph Wautier sa veuve demeurant rue du Faubourg Saint-Denis, n° 156, 3 septembre 1822; MC/ET/XV/1686
      inventaire; Faubourg-Saint-Denis (rue du); Defer, Toussaint Gaspard; Wautier, CatherineJoseph
    - Inventaire après décès de Nicole Peuchot décédée sans héritier demeurant rue Montaigne., 5 septembre 1822; MC/ET/XV/1686
      inventaire après décès; Montaigne (rue); Peuchot, Nicole
    - Inventaire après décès de Marie-Sophie Copin à la requête de Bernard-Denis Liesse employé dans une maison de commerce demeurant rue Jean Pain Mollet, n°33., 9 septembre 1822; MC/ET/XV/1686
      inventaire après décès; Jean-Pain-Mollet (rue); Copin, Marie Sophie; Liesse, Bernard Denis
    - Inventaire après décès de Sr. Agnès ancien commissaire de la marine décédé sans héritier demeurant quai de École n° 10, 23 septembre 1822; MC/ET/XV/1686
      inventaire après décès; Ecole (quai de l'); Agnès, M.; commissaire de la marine (Ancien Régime)
    - Inventaire après décès de François Cailliat marchand d'horlogerie décédé sans héritier demeurant rue des Vieilles Etuves., 23 septembre 1822; MC/ET/XV/1686
      inventaire après décès; Vieilles-Etuves (rue des); Cailliat, François; commerçant
    - Inventaire après décès de Sr. Sais décédé sans héritier demeurant rue des Deux Ecus, n° 22, 25 septembre 1822; MC/ET/XV/1686
      inventaire après décès; Deux-Ecus (rue des); Sais, M.
    - Inventaire après décès de Marie Teurlet décédée sans héritier veuve Voinchet, ouvrière en gants demeurant rue de Sèvres, n° 63, 30 septembre 1822; MC/ET/XV/1686
      inventaire après décès; Sèvres (rue de); Teurlet, Marie; Voinchet, M.; maroquinier
    - Inventaire après décès de Augustin Régis, officier décédé sans héritier demeurant de l'Aiguillerie., 30 septembre 1822; MC/ET/XV/1686
      inventaire après décès; Aiguillerie (rue de l'); Régis, Augustin
  - Minutes. 1822, octobre, octobre 1822; MC/ET/XV/1687
    - 1822, 21 octobre: Ferdinand-Henry Corbiére demeurant rue de Saint-Sauveur, dépose une procuration donnée par Michel Dzieckonski, ancien président du tribunal supérieur de justice du gouvernement de Grodno à Édouard de Rigny maître de requête., 6 avril 1822 - 21 octobre 1822; MC/ET/XV/1687
      procuration; Corbière, Ferdinand Henry; Dzieckonski, Michel; Rigny, Édouard de
    - Inventaire après décès de Marie-Anne Guillou décédée sans héritier veuve Saillard, demeurant rue de la Mortellerie, n° 92, 9 octobre 1822; MC/ET/XV/1687
      inventaire après décès; Mortellerie (rue de la); Guillou, Marie Anne; Saillard, M.
    - Inventaire après décès à la requête du domaine du Sr. Gelniod conducteur des cabriolets décédé sans héritier rue du Dragon, n°35, 14 octobre 1822; MC/ET/XV/1687
      inventaire après décès; Dragon (rue du); Gelniod, M.; conducteur de véhicules
    - Inventaire après décès de Marie-Modeste-Claire Bénard épouse de Jean-Baptiste-François-Antoine D'Authelande employé à l'armée d'Espagne absent depuis 1812 demeurant rue Saint-Denis., 24 octobre 1822; MC/ET/XV/1687
      inventaire après décès; Saint-Denis (rue); Bénard, Marie Modeste Claire; D'Authelande, Jean-Baptiste François Antoine; militaire du rang
    - Inventaire après décès de Pierre-Joseph Lerche décédé sans héritier colporteur demeurant rue du Vertbois, n°38, 26 octobre 1822; MC/ET/XV/1687
      inventaire après décès; Vertbois (rue du); Lerche, Pierre-Joseph
    - Inventaire après décès de Denis-François Béranger, employé à l'administration des postes à la requête de Marie-Louise Brissy demeurant Saint-Honoré, n°256, 30 octobre 1822; MC/ET/XV/1687
      inventaire après décès; Saint-Honoré (rue); Béranger, Denis François; Brissy, Marie Louise
    - Inventaire après décès de Anne-Thérèse Vathier décédée sans héritier, veuve de Philippe-François Giroux demeurant à Gentilly., 31 octobre 1822; MC/ET/XV/1687
      inventaire après décès; Gentilly (Val-de-Marne); Vathier, Anne Thérèse; Giroux, Philippe François
    - Inventaire après décès de Jean-Louis Quin décédée sans héritier demeurant à Gentilly., 31 octobre 1822; MC/ET/XV/1687
      inventaire après décès; Gentilly (Val-de-Marne); Quin, Jean Louis
  - Minutes. 1822, novembre, novembre 1822; MC/ET/XV/1688
    - Inventaire après décès de Jean-Baptiste Dousset ou Doucet décédé sans héritier demeurant à Vaugirard, 11 novembre 1822; MC/ET/XV/1688
      inventaire après décès; Vaugirard (ancienne commune); Dousset, Jean-Baptiste; Doucet, Jean-Baptiste
    - Inventaire après décès de Jean Klaiser ébéniste décédé sans héritier demeurant rue du Faubourg Saint-Antoine, n° 137, 14 novembre 1822; MC/ET/XV/1688
      inventaire après décès; Faubourg-Saint-Antoine (rue du); Klaiser, Jean; ébéniste
    - Inventaire après décès de Ursule-Marguerite Robillard à la requête de Pierre Guillon ou Guïller, propriétaire demeurant rue Vieille du Temple, n° 123, 15 novembre 1822; MC/ET/XV/1688
      inventaire après décès; Vieille-du-Temple (rue); Robillard, Ursule-Marguerite; Guillon, Pierre; Guïller, Pierre
    - Inventaire après décès de Martin Facquet, domicilié rue des Gravilliers, n° 28, 30 novembre 1822; MC/ET/XV/1688
      inventaire après décès; Gravilliers (rue des); Facquet, Martin
  - Minutes. 1822, décembre, décembre 1822; MC/ET/XV/1689
    - Inventaire après décès de François Dragonne ferblantier demeurant rue de la Chanverie, n°12, 4 décembre 1822; MC/ET/XV/1689
      inventaire après décès; Chanverie (rue de la); Dragonne, François; forgeron
    - Inventaire après décès de Pierre-Nicolas Lefranc, décédé sans héritier demeurant rue Saint-Martin, n° 15, 5 décembre 1822; MC/ET/XV/1689
      inventaire après décès; Saint-Martin (rue); Lefranc, Pierre Nicolas
    - Inventaire après décès de Marie-Françoise-Antoinette Saint Omer femme de confiance décédée sans héritier, rue de Grenelle Saint-Germain, n° 103, 6 décembre 1822; MC/ET/XV/1689
      inventaire après décès; Grenelle (rue de); Saint-Omer, Marie Françoise Antoinette
    - Inventaire après décès de Geneviève Hurpy à la requête de Louis Laire, maître plâtrier demeurant rue Saint-Sauveur, n° 7, 6 décembre 1822; MC/ET/XV/1689
      inventaire après décès; Saint-Sauveur (rue); Hurpy, Geneviève; Laire, Louis; maçon
    - Inventaire après décès de Jean Haymert ouvrier pianiste décédé sans héritier demeurant rue Neuve Saint-Eustache, n° 56, 7 décembre 1822; MC/ET/XV/1689
      inventaire après décès; Neuve-Saint-Eustache (rue); Haymert, Jean
    - Inventaire après décès de Jean Oudin, compagnon imprimeur, décédé sans héritier demeurant rue des Juifs, n° 14, 9 décembre 1822; MC/ET/XV/1689
      inventaire après décès; Juifs (rue des); Oudin, Jean; imprimeur
    - Inventaire après décès de Dagobert Adams tailleur d'habit demeurant place de l'Ancien Marché Saint-Jean, n° 17, 9 décembre 1822; MC/ET/XV/1689
      inventaire après décès; Adams, Dagobert; tailleur d'habits
    - Inventaire après décès de Pierre Blanchet marchand tourneur en chaises, décédé sans héritier, demeurant rue des Fossés Monsieur Le Prince, n° 17, 13 décembre 1822; MC/ET/XV/1689
      inventaire après décès; Blanchet, Pierre; tourneur
    - Inventaire après décès de Marie Couland rentière décédée sans héritier, veuve Petit demeurant rue Bourbon Villeneuve, n° 49, 14 décembre 1822; MC/ET/XV/1689
      inventaire après décès; Bourbon-Villeneuve (rue de); Couland, Marie; Petit, M.
    - Inventaire après décès de Marie-Marguerite Tripier domestique à gage décédée sans héritier, demeurant rue du Bac n°134, 16 décembre 1822; MC/ET/XV/1689
      inventaire après décès; Bac (rue du); Tripier, Marie Marguerite; employé de maison
    - Inventaire après décès de Victoire Begnet décédée sans héritier veuve Mary marchande de cierges demeurant rue du Temple, n° 107, 18 décembre 1822; MC/ET/XV/1689
      inventaire après décès; Temple (rue du); Begnet, Victoire; Mary, M.
    - Inventaire après décès de Pierrette Michaud décédée sans héritier veuve de Gabriel Jandier demeurant rue de Ménilmontant, n°73, 19 décembre 1822; MC/ET/XV/1689
      inventaire après décès; Ménilmontant (rue de); Michaud, Pierrette; Jandier, Gabriel